臺灣臺中地方法院民事判決
                                   110年度中小字第2790號
原      告  國泰世紀產物保險股份有限公司

法定代理人  陳萬祥  
訴訟代理人  鄭如妙  
            蔡佩蓉  
被      告  莊志祥  
當事人間請求損害賠償事件，本院於中華民國110年8月30日詞辯
論終結，判決如下：
    主          文
被告應給付原告新臺幣13,050元，及自民國110年4月16日起至清
償日止，按週年利率百分之5計算之利息。
訴訟費用新臺幣1,000元由被告負擔。
本判決得假執行。
    事 實 及 理 由
一、原告主張：被告於民國109 年4 月12日下午13時40分許，酒
    後駕駛車牌號碼000-0000 號之自用小客車，因酒後駕車行
    經臺中市太平區旱溪東路二段新福公園前，疏未注意車前狀
    況，致與原告所承保訴外人龍啟天所有之車牌號碼0000-00
    號自用小客車（下稱系爭自小客車）發生碰撞，致系爭自小
    客車受損，支出修復費用新臺幣(下同) 13,050元（均為工
    資13,050元），而系爭車輛修復費用業由原告依保險契約予
    以理賠，依保險法第53條第1 項之規定取得代位權，惟被告
    迄今未為清償。為此，爰依侵權行為及保險代位之法律關係
    提起本件訴訟，並聲明：如主文第1 項所示。
二、被告未於言詞辯論期日到場，亦未提出書狀作何聲明或陳述
    。
三、本院之判斷：
㈠、原告主張前開事實，業據其提出任意險賠案簽結內容表、汽
    車駕駛執照、行照、台中市政府警察局道路交通事故當事人
    登記聯單、初步分析研判表、道路交通事故現場圖、照片、
    估價單、發票為證，並經本院調閱臺中市政府警察局道路交
    通事故調查卷宗核閱無誤，且而被告對於原告主張之上開事
    實，已於相當時期受合法之通知，而於言詞辯論期日不到場
    ，亦未提出準備書狀爭執，依民事訴訟法第436 條之23、第
    436 條第2 項、第280 條第3 項準用同條第1 項之規定，對
    於原告所主張之情事，應視同自認。　　
㈡、按汽車、機車或其他非依軌道行駛之動力車輛，在使用中加
    損害於他人者，駕駛人應賠償因此所生之損害。但於防止損
    害之發生，已盡相當之注意者，不在此限，民法第191-2 條
    定有明文，查本件被告駕駛車牌號碼000-0000 號之自用小
    客車，行經臺中市臺中市太平區旱溪東路二段新福公園前，
    不慎撞及由原告所承保訴外人龍啟天所有之系爭車輛，被告
    於其行駛車輛於該處時，對於防止兩車之碰撞，如何已盡相
    當之注意義務乙節，既未能舉證以實其說，依上開說明，其
    自應負賠償責任。
㈢、系爭車輛之受損，既係由被告駕駛車輛所碰撞造成，與被告
    過失駕駛行為間，自具相當因果關係。原告主張被告應負侵
    權行為損害賠償責任，應屬有據。
㈣、次按因故意或過失，不法侵害他人之權利者，負損害賠償責
    任；不法毀損他人之物者，應向被害人賠償其物因毀損所減
    少之價額，民法第184 條第1 項前段、第196 條分別定有明
    文。然按請求賠償物被毀損所減少之價值，得以修復費用為
    估價標準，但以必要者為限，例如修理材料費以新品換舊品
    應予折舊（參照最高法院77年第9 次民事庭會議）。本件被
    告既因過失不法毀損系爭車輛，揆諸前開規定，自應負侵權
    行為損害賠償責任，原告於依約賠付系爭車輛之車主後，依
    據保險法第53條及上開民法侵權行為之規定，請求被告對其
    因此所受之損害負賠償責任，自屬於法有據；而原告既已依
    保險契約支付系爭車輛修復費用13,050 元（均為工資費用
    ），有估價單附卷可稽（本院卷第45頁），則原告依侵權行
    為之法律關係，請求被告賠償前開損害，即屬可採。
四、又按給付有確定期限者，債務人自期限屆滿時起，負遲延責
    任。給付無確定期限者，債務人於債權人得請求給付時，經
    其催告而未為給付，自受催告時起，負遲延責任。其經債權
    人起訴而送達訴狀，或依督促程序送達支付命令，或為其他
    相類之行為者，與催告有同一之效力。民法第229 條第1 項
    、第2 項定有明文。又遲延之債務，以支付金錢為標的者，
    債權人得請求依法定利率計算之遲延利息。但約定利率較高
    者，仍從其約定利率。應付利息之債務，其利率未經約定，
    亦無法律可據者，週年利率為百分之5 ，民法第233 條第1
    項、第203 條亦有明文。本件原告對被告之侵權行為債權，
    核屬無確定期限之給付，既經原告起訴而於110 年4 月15日
    送達訴狀，有送達證書可憑（本院卷第189頁），被告迄未
    給付，當應負遲延責任。是原告請求自起訴狀繕本送達被告
    翌日即110 年4 月16日起，按週年利率為百分之5計算之法
    定遲延利息，核無不合。
五、綜上所述，原告依侵權行為及保險代位之法律關係，請求被
    告給付13,050 元，及自110 年4月16日起至清償日止，按週
    年利率為百分之5 計算之利息，為有理由，應予准許。
六、本件原告勝訴部分係適用小額訴訟程序，所為被告敗訴之判
    決，依民事訴訟法第436 條之20規定，應依職權宣告假執行
    。
七、依民事訴訟法第436 條之19第1 項、第78條規定，本件訴訟
    費用額確定為1,000 元（即原告繳納之第一審裁判費1,000
    元）由被告負擔。
中　　華　　民　　國　　110 　年　　9 　　月　　 14　日
                  臺灣臺中地方法院臺中簡易庭
                              法　官  陳航代
以上為正本，係照原本作成。
如不服本判決，應於送達後20日內，以判決違背法令為理由，向
本院提出上訴狀並表明上訴理由（上訴理由應表明一、原判決所
違背之法令及其具體內容；二、依訴訟資料可認為原判決有違背
法令之具體事實），如於本判決宣示後送達前提起上訴者，應於
判決送達後20日內補提上訴理由書（須附繕本）。 
中　　華　　民　　國　　110 　年　　9 　　月　　22　　日
                              書記官  廖鳳美